【裁判字號】    97,破抗,1
【裁判日期】    970130
【裁判案由】    宣告破產
【裁判全文】
臺灣高等法院臺中分院民事裁定           97年度破抗字第1號
抗  告  人  甲○○
上列抗告人聲請宣告破產事件，抗告人對於中華民國96年12月3
日臺灣彰化地方法院96年度破字第33號裁定提起抗告，本院裁定
如下：
      主      文
抗告駁回。
抗告程序費用由抗告人負擔。
      理      由
一、抗告意旨略以：抗告人之父因發生車禍，家庭經濟狀況下滑
    ，又於民國（下同）96年7月21日中風長期住院，抗告人之
    弟、妹外地就學中，生活費用高，抗告人乃申辦信用卡、現
    金卡、信用貸款，積欠10家銀行新臺幣（下同）87萬2699元
    及循環利息等債務，另積欠保證債務40萬元。抗告人雖於96
    年6月間參加銀行之債務協商，仍須每月清償1萬1475元，因
    仍無力清償，無法履行協商內容，目前僅每月應付利息即高
    達1萬3000元。抗告人於特力翠豐股份有限公司員林分公司
    任職，每月薪資約2萬6000元，抗告人之母打零工，每月薪
    資約1萬元，抗告人與家屬每月必要生活費約3萬6000元，收
    入與支出勉強平衡。親友資助抗告人現金18萬元，現由抗告
    人之母保管，願當庭提出以資證明。抗告人已無力清償上開
    債務，而現有財產亦足以負擔破產財團費用及財團債務，是
    抗告人請求宣告破產應有理由，乃原法院裁定駁回抗告人之
    聲請，顯有違誤等語。
二、按破產對債務人不能清償債務者，宣告之，固為破產法第五
    十七條所明定。惟所謂債務人不能清償債務，係指債務人之
    財產狀態，對於一般金錢債務長久不能支付之意，若僅因一
    時困難或主觀上不為清償，尚難認符合宣告破產之要件。查
    ，抗告人積欠87萬2699元債務及保證債務40萬元，而抗告人
    自陳尚有現金18萬元，又抗告人目前任職特力翠豐股份有限
    公司，95年度薪資所得為31萬8130元，有所得稅各類所得資
    料清單在卷可憑，足認抗告人仍具備相當工作能力。而抗告
    人之父羅寬益年52歲（44年生）、母吳桂金年51歲（45年生
    ）、弟羅偉任23歲（73年生）、妹羅凱安20歲（76年生），
    有戶籍謄本附卷可稽，除其父因健康因素外，其餘均具工作
    能力，自可分擔扶養其父之責任。以抗告人現年26歲（70年
    生），算至60歲退休，尚約有34年之工作所得收入，抗告人
    既有持續之工作能力，應無不能清償債務之情事，抗告人聲
    請破產，核與法律要件未合，不應准許。原法院駁回抗告人
    破產宣告之聲請，理由雖不同，惟結論相同，仍應予維持。
    抗告意旨，指摘原裁定不當，求予廢棄改判，為無理由，應
    予駁回。
據上論結，本件抗告為無理由。依破產法第五條，民事訴訟法第
第四百九十五條之一第一項、第四百四十九條第二項、第九十五
條、第七十八條，裁定如主文。
中    華    民    國    97    年    1     月    30    日
                  民事第一庭    審判長法  官  吳火川
                                      法  官  陳繼先
                                      法  官  饒鴻鵬
以上正本係照原本作成。
不得再抗告。
                                      書記官  林明冬
中    華    民    國    97    年    1     月    30    日
                                                      Ｍ


司法院資訊處製作；財團法人民間司法改革基金會備份。
